臺灣桃園地方法院刑事判決
110年度原交易字第24號
公  訴  人  臺灣桃園地方檢察署檢察官
被      告  張思偉


指定辯護人  本院公設辯護人王暐凱
上列被告因公共危險案件，經檢察官聲請簡易判決處刑（110年
度偵字第28947號），本院認不宜以簡易判決處刑，改行通常程
序審理，被告於準備程序中就被訴事實為有罪之陳述，經本院告
知簡式審判程序意旨，並聽取公訴人、被告及辯護人之意見後，
裁定改依簡式審判程序審理，判決如下：
    主      文
張思偉犯不能安全駕駛動力交通工具罪，累犯，處有期徒刑1年2
月。
    事實及理由
一、本件犯罪事實及證據，除犯罪事實欄一第5至6行「明知飲酒
    後已達不得駕駛動力交通工具之程度」應更正為「未待體內
    酒精成分消退」，證據部分增列「被告於本院準備程序、審
    理時之自白」外，餘均引用起訴書之記載（如附件）。
二、查被告行為後，刑法第185條之3第1項業於民國111年1月28
    日修正公布，自同年月30日起生效實施，經比較新舊法之結
    果，修正後條文調高犯本罪之刑度及得併科罰金之上限，自
    應以修正前之規定較有利於被告，是依刑法第2條第1項本文
    規定，被告所為係犯修正前刑法第185條之3第1項第1款之不
    能安全駕駛動力交通工具罪。被告前因公共危險案件經法院
    判處徒刑確定，108年9月21日執行完畢，此有臺灣高等法院
    被告前案紀錄表在卷可稽。被告於上開徒刑執行完畢後5年
    內又故意再犯本案最重本刑為有期徒刑以上之罪，為累犯。
    依司法院大法官會議釋字第775號解釋意旨，本院衡酌被告
    前已因相同罪名之案件執行完畢，又故意再犯相同罪名之罪
    ，顯未能記取前案科刑之教訓，符合立法理由所稱之特別惡
    性及對刑罰反應力薄弱等情，認有加重其刑之必要，故依刑
    法第47條第1項規定，加重其刑。
三、爰以行為人之責任為基礎，審酌被告無視社會整體對酒後駕
    車行為之防衛態度提高，明知自己未領有駕駛執照（見偵卷
    第43頁），仍於飲用酒類後率爾騎車行駛於市區街道，經警
    查測試其吐氣所含酒精濃度達每公升0.76毫克，再考量被告
    前已有十餘次犯不能安全駕駛動力交通工具罪之前案紀錄，
    竟不知記取教訓，再度犯相同之罪，其漠視自己及公眾之生
    命、身體、財產安全之情形，不宜輕縱；兼衡騎乘機車產生
    之危險較汽車或貨車等大型車輛為低，暨其飲酒後至開始騎
    車所間隔之時間及其自述之智識程度、家庭經濟狀況、務農
    （見偵卷第17頁、本院卷第63頁），犯後坦承犯行之態度等
    一切情狀，量處如主文所示之刑。
四、據上論斷，應依刑事訴訟法第452條、第273條之1第1項、第
    310條之2、第454條第2項、第299條第1項前段，修正前刑法
    刑法第185條之3第1項第1款、刑法第2條第1項本文、第47條
    第1項，刑法施行法第1條之1第1項，判決如主文。
本案經檢察官楊挺宏聲請以簡易判決處刑，檢察官朱秀晴到庭執
行職務。
中　　華　　民　　國　　111 　年　　4 　　月　　18　　日
                  刑事第一庭  法　官　楊奕泠
以上正本證明與原本無異。
如不服本判決，應於判決送達後20日內向本院提出上訴狀（應附
繕本）。
                              書記官　卓爾潔
中　　華　　民　　國　　111 　年　　4 　　月　　19　　日
附錄論罪科刑法條：
修正前中華民國刑法第185條之3第1項第1款
駕駛動力交通工具而有下列情形之一者，處2年以下有期徒刑，
得併科20萬元以下罰金：
一、吐氣所含酒精濃度達每公升0.25毫克或血液中酒精濃度達百
    分之0.05以上。
附件：
臺灣桃園地方檢察署檢察官110年度偵字第28947號聲請簡易判決
處刑書。
臺灣桃園地方檢察署檢察官聲請簡易判決處刑書　
                                    110年度偵字第28947號
　　被　　　告　張思偉　男　35歲（民國00年0月00日生）
　　　　　　　　　　　　住○○市○○區○○路000巷00弄00
　　　　　　　　　　　　　號
　　　　　　　　　　　　國民身分證統一編號：Z000000000號
上列被告因公共危險案件，業經偵查終結，認為宜聲請以簡易判
決處刑，茲將犯罪事實及證據並所犯法條分敘如下：
　　  　犯罪事實
一、張思偉前因公共危險案件，經臺灣桃園地方法院以106年度
    審原交易字第121號判決判處有期徒刑1年確定，於民國108
    年9月21日縮短刑期出監執行完畢。詎猶不知悔改，自110年
    6月16日下午4時許起至同日晚間6時許，在桃園市復興區某
    雜貨店內飲用啤酒4、5罐，明知飲酒後已達不得駕駛動力交
    通工具之程度，竟仍基於酒後駕駛動力交通工具之犯意，於
    同日晚間6時許，自前開處所騎乘車牌號碼000-000號普通重
    型機車離去。嗣於同日晚間9時18分許，張思偉行經桃園市
    復興區大溪分局三民派出所前，因手機沒電及機車疑似故障
    ，前往前開派出所求援，經警察覺有異，並當場測得其吐氣
    所含酒精濃度達每公升0.76毫克。
二、案經桃園市政府警察局大溪分局報告偵辦。
　　　  證據並所犯法條
一、上揭犯罪事實，業據被告張思偉於警詢及偵訊中坦承不諱，
    復有警員職務報告、桃園市政府警察局舉發違反道路交通管
    理事件通知單、酒精測定紀錄表各1紙及翻拍監視器照片8張
    在卷可稽，足認被告自白與事實相符，是其犯嫌已堪認定。
二、核被告所為，係犯刑法第185條之3第1項第1款之公共危險罪
    嫌。又查被告曾有如犯罪事實欄所載之論罪科刑及執行情形
    ，有刑案資料查註紀錄表1份在卷可稽，其於徒刑執行完畢5
    年內，故意再犯前開有期徒刑以上之罪，為累犯，請參照大
    法官解釋釋字第775號解釋意旨及刑法第47條第1項規定，審
    酌依刑法累犯之規定加重其刑。
三、依刑事訴訟法第451條第1項聲請逕以簡易判決處刑。
    此    致
臺灣桃園地方法院
中　　華　　民　　國　 110　　年　　9 　　月　　30　　日
　　　　　　　　　　　        檢察官  楊  挺  宏
本件正本證明與原本無異
中　　華　　民　　國　 110　　年　　10　　月　　7 　　日
                              書記官  林  敬  展
附錄所犯法條全文：
中華民國刑法第185條之3
駕駛動力交通工具而有下列情形之一者，處 2 年以下有期徒刑
，得併科 20 萬元以下罰金：
一、吐氣所含酒精濃度達每公升零點二五毫克或血液中酒精濃度
    達百分之零點零五以上。
二、有前款以外之其他情事足認服用酒類或其他相類之物，致不
    能安全駕駛。
三、服用毒品、麻醉藥品或其他相類之物，致不能安全駕駛。
因而致人於死者，處 3 年以上 10 年以下有期徒刑；致重傷者
，處 1 年以上 7 年以下有期徒刑。
曾犯本條或陸海空軍刑法第 54 條之罪，經有罪判決確定或經緩
起訴處分確定，於五年內再犯第 1 項之罪因而致人於死者，處
無期徒刑或 5 年以上有期徒刑；致重傷者，處 3 年以上 10 年
以下有期徒刑。
附記事項：
本件係依刑事訴訟法簡易程序辦理，法院簡易庭得不傳喚被告、
輔佐人、告訴人、告發人等出庭即以簡易判決處刑；被告、被害
人、告訴人等對告訴乃論案件如已達成民事和解而要撤回告訴或
對非告訴乃論案件認有受傳喚到庭陳述意見之必要時，請即另以
書狀向簡易法庭陳述或請求傳訊。